【裁判字號】    97,易,957
【裁判日期】    970430
【裁判案由】    毒品危害防制條例
【裁判全文】
臺灣板橋地方法院刑事判決               97年度易字第957號
公  訴  人  臺灣板橋地方法院檢察署檢察官
被      告  甲○○
                    （現於臺灣臺北監獄臺北分監執行中）
上列被告因違反毒品危害防制條例案件，經檢察官提起公訴（97
年度毒偵字第2049號），本院判決如下：
    主  文
甲○○施用第二級毒品，累犯，處有期徒刑陸月，如易科罰金，
以新臺幣壹仟元折算壹日。
    事  實
一、甲○○前因施用毒品案件，經本院以88年度毒聲字第4852號
    裁定送觀察、勒戒後，認無繼續施用毒品傾向，經臺灣板橋
    地方法院檢察署檢察官以88年度毒偵緝字第11號為不起訴處
    分確定；復因施用毒品案件，經同前署檢察官以88年度毒偵
    字第3480號聲請強制戒治及提起公訴，強制戒治部分經本院
    以89年度毒聲字第307 號裁定令入戒治處所執行強制戒治，
    並於民國90年1 月4 日停止戒治，所餘戒治期間付保護管束
    ，於90年1 月13日保護管束期滿，強制戒治期滿執行完畢，
    提起公訴部分，則經本院以89年度易字第916 號判決判處有
    期徒刑6 月確定，並於90年11月6 日縮刑期滿執行完畢；再
    因施用毒品案件，經本院以92年度毒聲字第1778號裁定令入
    戒治處所執行強制戒治，於93年1 月9 日停止戒治釋放出所
    ，並經臺灣板橋地方法院檢察署檢察官聲請以簡易判決處刑
    ，嗣經本院以92年度簡字第1472號判決判處有期徒刑6 月確
    定，於93年7 月8 日縮刑期滿執行完畢。
二、詎甲○○仍未能戒除毒癮，於有期徒刑執行完畢5 年內，再
    基於施用毒品之犯意，於97年1 月12日18時許，在臺北縣三
    重市○○路之「三和旅社」內，以將第二級毒品甲基安非他
    命（以下簡稱甲基安非他命）放置於玻璃球內燒烤後吸取煙
    氣之方式施用甲基安非他命1 次，嗣於翌日即1 月13日10
    時20分許，在臺北縣大同區○○○路與大龍街口因另案通緝
    為警查獲，經警採尿送驗後，呈甲基安非他命類陽性反應，
    而悉上情。
三、案經臺北市政府警察局大同分局報告台灣板橋地方法院檢察
    署檢察官偵查起訴。
    理  由
一、上揭事實，業據被告甲○○於本院審理中坦承不諱，且其為
    警查獲時所採集之尿液，經送臺灣尖端先進生技醫藥股份有
    限公司以EIA 酵素免疫分析法初步檢驗，再以GC/MS 氣相層
    析質譜儀法確認檢驗結果，呈現安非他命類及甲基安非他命
    類陽性反應乙節，有該公司97年1 月23日濫用藥物檢驗報告
    書及偵辦毒品案件尿液檢體委驗單各一紙附卷可稽（見偵查
    卷第18-20 頁），堪認被告之自白與事實相符。又被告前因
    施用毒品案件，經本院以88年度毒聲字第4852號裁定送觀察
    、勒戒後，認無繼續施用毒品傾向，經臺灣板橋地方法院檢
    察署檢察官以88年度毒偵緝字第11號為不起訴處分確定；復
    因施用毒品案件，經同前署檢察官以88年度毒偵字第3480號
    聲請強制戒治及提起公訴，強制戒治部分經本院以89年度毒
    聲字第307 號裁定令入戒治處所執行強制戒治，並於90年1
    月4 日停止戒治，所餘戒治期間付保護管束，於90年1 月13
    日保護管束期滿，強制戒治期滿執行完畢，提起公訴部分，
    則經本院以89年度易字第916 號判決判處有期徒刑6 月確定
    ，並於90年11月6 日縮刑期滿執行完畢；再因施用毒品案件
    ，經本院以92年度毒聲字第1778號裁定令入戒治處所執行強
    制戒治，於93年1 月9 日停止戒治釋放出所，並經臺灣板橋
    地方法院檢察署檢察官聲請以簡易判決處刑，嗣經本院以92
    年度簡字第1472號判決判處有期徒刑6 月確定，於93年7 月
    8 日縮刑期滿執行完畢乙節，有臺灣高等法院被告前案紀錄
    表在卷可稽。按修正後之毒品危害防制條例就施用毒品者，
    僅於「初犯」及「5 年後再犯」二種情形，設有追訴條件之
    限制，即須於初犯經觀察、勒戒或強制戒治釋放後，5 年內
    均無施用毒品之行為，始能認其前所實施之觀察、勒戒或強
    制戒治已足遮斷毒癮，而得於5 年後再犯時，再予適用初犯
    之規定，重行觀察、勒戒等程序。倘5 年內已經再犯，被依
    法追訴處罰，縱其第3 次（或第3 次以上）施用毒品之時間
    在初犯釋放5 年以後，即與「5 年後再犯」之情形有別，自
    無再經觀察、勒戒及強制戒治之必要，應得逕行追訴處罰，
    最高法院95年度臺非字第59號、95年度臺非字第65號判決意
    旨可資參照。查被告於90年1 月13日強制戒治執行完畢後，
    迄今雖已逾5 年，但其中被告已有數次因施用毒品之犯行經
    法院判刑確定，業於前述，是本次犯行核非5 年後再犯之情
    形，依前開說明，自無重行觀察、勒戒程序之必要，應依法
    逕行論處。
二、核被告甲○○所為，係犯毒品危害防制條例第10條第2 項之
    施用第二級毒品罪。被告持有第二級毒品之犯行，為施用之
    高度行為所吸收，不另論罪。又被告有事實欄所載之執行紀
    錄，有臺灣高等法院被告前案紀錄表在卷可稽，其於有期徒
    刑執行完畢後之5 年以內，再故意犯本件有期徒刑以上之罪
    ，為累犯，應依法加重其刑。爰審酌被告前已有施用毒品之
    素行，顯見其戒除毒癮之意志薄弱，無視於毒品對於自身健
    康之戕害及國家對於杜絕毒品犯罪之禁令，惟考量施用毒品
    者均具有相當程度之生理成癮性及心理依賴性，戒除不易，
    且犯罪心態與一般刑事犯罪之本質不同，非難性較低，暨衡
    以其施用毒品之動機、犯罪後坦承犯行之態度等一切情狀，
    量處如主文所示之刑，以示懲儆。
據上論斷，應依刑事訴訟法第299 條第1 項前段，毒品危害防制
條例第10條第2 項，刑法第11條前段、第47條第1 項、第41條第
1 項前段，判決如主文。
本案經檢察官江祐丞到庭執行職務。
中    華    民    國    97    年     4    月    30    日
                  刑事第十一庭  法  官  邱景芬
以上正本證明與原本無異
如不服本判決應於送達後10日內向本院提出上訴狀
                                書記官  曾千庭
中    華    民    國    97    年    4     月    30    日
附錄本案論罪科刑法條全文：
毒品危害防制條例第10條
施用第一級毒品者，處 6 月以上 5 年以下有期徒刑。
施用第二級毒品者，處 3 年以下有期徒刑。


司法院資訊處製作；財團法人民間司法改革基金會備份。
